# 应收款项坏账准备按账龄计提的合理性

提问人：黑白天空 时间：2018-01-15 18:49:36
各位老师您好： 公司设计的会计政策如下： “根据公司的经营特点及债务单位的财务状况和现金流量等情况，按应收款项各级账龄的余额和下列比例计提坏账准备：”
账龄 计提比例 1 年以内 5% 1—2年 10% 2—3年 15% 3年以上 20%
这是根据应收账款账龄的长短来估计坏账损失的方法。通常而言，应收账款的账龄越长，发生坏账的可能性越大。为此，将企业的应收账款按账龄长短进行分组，分别确定不同的计提百分比估算坏账损失，使坏账损失的计算结果更符合客观情况。那如何才能确定上述计提比例的合理性。怎么按准则要求进行补充和完善呢

回答人：chenyiwei
请按照《中国注册会计师审计准则第 1321 号——审计会计估计（包括公允价值会计估计）和相关披露》及其应用指南、《中国注册会计师审计准则问题解答第 11 号——会计估计》等相关规定设计和执行审计程序，重点关注：（ 1 ）与实际发生坏账的历史经验相比较；（ 2 ）与同行业横向比较；（ 3 ）结合内外部经济因素变化对目前期末应收账款的可收回性进行谨慎的估计。